【裁判字號】    89,上易,415
【裁判日期】    890309
【裁判案由】    竊盜
【裁判全文】
臺灣高等法院臺中分院刑事判決                    八十九年度上易字第四一五號
    上  訴  人
    即  被  告  丙○○
右上訴人因竊盜案件，不服臺灣臺中地方法院八十八年度易字第三二五七號，中華民
國八十九年一月七日第一審判決（起訴案號：臺灣臺中地方法院檢察署八十八年度偵
字第二○三○三號），提起上訴，本院判決如左：
      主      文
上訴駁回。
      事實及理由
一、本案經本院審理結果，認第一審判決認事用法及量刑均無不當，應予維持，並引
    第一審判決書記載之事實、證據及理由。（如附件）
二、被告上訴意旨任意指摘原判決所認定之事實與真實之情形有不符之處，而提起上
    訴，但並未能舉證以資說明，其上訴顯無理由，應予駁回。又被告經合法傳喚，
    無正當理由不到庭，不待其陳述逕行判決。
三、據上論斷，應依刑事訴訟法第三百七十一條、第三百七十三條、第三百六十八條
    ，判決如主文。
本案經檢察官甲○○到庭執行職務。
中      華      民      國    八十九     年  三      月     九     日
                                  臺灣高等法院臺中分院刑事第六庭
                                        審判長法  官  古  金  男
                                              法  官  張  祺  祥
                                              法  官  沈  應  南
右正本證明與原本無異。
不得上訴。
                                              書記官  劉  智  文
中      華      民      國    八十九     年       三      月    十      日
                                                                        Ｏ
臺灣臺中地方法院刑事判決                        八十八年度易字第三二五七號
    公  訴  人  臺灣臺中地方法院檢察署檢察官
    被      告  丙○○  男三十四歲（民國○○○年○月○日生）
                        住台中縣潭子鄉○○路○段一六三號
                        身分證統一編號：Ｌ0000000四號
右列被告因竊盜案件，經檢察官提起公訴（八十八年度偵字第二○三○三號），本院
判決如左：
    主  文
丙○○竊盜，處有期徒刑肆月。
    事  實
一、丙○○意圖為自己不法之所有，於八十八年五月七日上午八時許，在台中縣潭子
    鄉○○○路一二三號前，趁乙○○所有、停放在該處之車牌號碼ＭＱ－○八三五
    號自用小客車一輛鑰匙未取下之際，徒手竊取之，得手後供己使用。適於八十八
    年五月七日晚上九時許，丙○○駕駛上開竊得之贓車，行經台中縣沙鹿鎮○○路
    六之六號前，因失控撞上道路中間之安全島，為警前往處理後而查悉上情。
二、案經臺中縣警察局清水分局、豐原分局移送臺灣臺中地方法院檢察署檢察官偵查
    起訴。
    理  由
一、訊據被告丙○○對於右揭時、地竊取被害人乙○○所有自用小客車之事實坦承不
    諱，核與告訴人乙○○於警、偵訊中之指訴情節相符，足認被告上開之自白與事
    實相符。事證明確，被告丙○○之犯行，洵堪認定。
二、核被告丙○○所為，係犯刑法第三百二十條第一項之竊盜罪。爰審酌被告犯罪之
    動機、目的、手段、所生危害、竊取財物價值及犯罪後坦承犯行，頗能悔悟等一
    切情狀，量處如主文所示之刑，以示懲儆。
據上論斷，應依刑事訴訟法第二百九十九條第一項前段，刑法第三百二十條第一項，
罰金罰鍰提高標準條例第一條前段，判決如主文。
中      華      民      國    八十九    年      一    月      七      日
                              臺灣臺中地方法院刑事第四庭
                                     法  官   王  世  華
右正本證明與原本無異。
如不服本判決，應於判決送達後十日內向本院提出上訴狀，上訴於臺灣高等法院臺中
分院( 須附繕本 )。
                                     書記官
中    華    民    國      八十九      年       一      月     七    日
附錄本案論罪科刑法條全文：
刑法第三百二十條第一項
意圖為自己或第三人不法之所有，而竊取他人之動產者，為竊盜罪，處五年以下有期
徒刑、拘役或五百元以下罰金。
意圖為自己或第三人不法之利益，而竊佔他人之不動產者，依前項之規定處斷。
前二項之未遂犯罰之。


司法院資訊處製作；財團法人民間司法改革基金會備份。
